【裁判字號】    98,交抗,132
【裁判日期】    981224
【裁判案由】    違反道路交通管理處罰條例聲明異議
【裁判全文】
臺灣高等法院花蓮分院交通事件裁定     98年度交抗字第132號
抗  告  人
即受處分人  甲○○
上列抗告人即受處分人因違反道路交通管理處罰條例案件，對於
交通部公路總局臺北區監理所花蓮監理站於中華民國98年10月14
日所為處分（原處分案號：花監違字第裁44-P00000000號），聲
明異議，不服臺灣花蓮地方法院中華民國98年11月24日98年度交
聲字第401號裁定，提起抗告，本院裁定如下：
    主  文
抗告駁回。
    理  由
一、抗告人即受處分人（下稱抗告人）在原法院聲明異議意旨略
    以：伊於民國（下同）98月10日10日凌晨 1時42分許，行經
    花蓮縣海濱大道太平洋加油站前，遇警執行路檢勤務，並對
    伊實施酒精濃度測試，惟伊並非當時駕駛該車之人，而係由
    伊表弟所駕駛。因當時夜間、視線不清楚，員警離伊又有一
    段距離，員警僅憑藉伊在車旁，即認定該車係由伊駕駛，並
    未有錄影可資佐證。又員警嗣後將伊及同車之人帶回派出所
    實施酒測時，共測試4至5次才完成，因之伊懷疑酒測器有問
    題，甚或警方在酒測器上動手腳，爰依法聲明異議，請求撤
    銷原處分云云。原法院則以：本件原處分機關之裁決書，已
    於98月10日14日送達予抗告人，有交通部公路總局臺北區監
    理所花蓮監理站送達證書影本在卷可稽；抗告人遲至98年11
    月13日始向交通部公路總局臺北區監理所花蓮監理站遞狀聲
    明異議，其聲明異議已逾法定期間，不合法律上程式等語，
    因而駁回抗告人之異議。
二、抗告意旨略以：伊於98年10月14日至花蓮監理站繳罰緩、收
    受裁決書，並向監理站申訴，因監理站、吉安分局申訴回覆
    函遲交予伊，致伊逾應於20日內提出異議之期間，遭聲明異
    議駁回云云。
三、按受處分人不服道路交通管理處罰條例第 8條所定主管機關
    所為之處罰者，得於接到裁決書之翌日起20日內，向管轄地
    方法院聲明異議，道路交通管理處罰條例第87條第 1項定有
    明文；次按交通法庭認聲明異議不合法律上之程式，且無從
    補正者，應以裁定駁回之，道路交通案件處理辦法第18條前
    段亦定有明文；再按依道路交通管理處罰條例第87條規定向
    管轄法院聲明異議之期間，自裁決送達之翌日起算，並得依
    法扣除在途期間，而道路交通異議案件，當事人非居住於處
    罰機關所在之鄉、鎮、市（包括縣轄市、省轄市及院轄市）
    ，但居住於受理聲明異議案件法院之管轄區域者，依本標準
    第2條第1款中之「地方法院在途期間」欄所載日數，扣除在
    途期間，道路交通案件處理辦法第12條、法院訴訟當事人在
    途期間標準第4條第1款第2目亦分別定有明文。經查：
（一）按受處分人不服處罰者，得於接到裁決書之翌日起20日內
      ，以司法狀紙提出聲明異議，載明裁決日期、字號及理由
      交由本站（花蓮監理站）轉送管轄地方法院，有花監違字
      第裁44-P00000000號裁決書附記欄之說明在卷可稽，此亦
      與道路交通案件處理辦法第13條之規定相符。是抗告人對
      原處分機關所為之處罰不服，應於規定期間內，依法定程
      序為之，方符法律上之程式。抗告意旨稱：因監理站、吉
      安分局申訴回覆函遲交予伊，方致伊逾應於20日內聲明異
      議之期間云云；惟觀之上揭規定，明確規範不服原處分機
      關之處罰者，應於20日內向監理站聲明異議，與監理站、
      花蓮縣警察局吉安分局之函覆期間無涉。況花蓮縣警察局
      吉安分局吉警交字第0980023779號函，內容僅係就抗告人
      98年10月13日之陳述書函覆調查情形，有該函在卷可憑。
      而抗告人之陳述書與聲明異議之程式，並不相同，縱無花
      蓮縣警察局吉安分局之覆函，抗告人於收到裁決書之翌日
      起，本即得向原處分機關聲明異議，故抗告意旨所稱，自
      無可採。
（二）本件抗告人遲至98年11月13日始向交通部公路總局臺北區
      監理站花蓮監理站遞狀聲明異議，此有原處分機關之聲明
      異議案件移送書暨所附聲明異議狀上記載之日期在卷可證
      ，故其聲明異議已逾期，顯不合法律上程式，且無從補正
      。原法院因之駁回抗告人之聲明異議，並無違誤；抗告人
      指摘原裁定不當，難認有理由，其抗告應予駁回。
據上論斷，應依道路交通管理處罰條例第89條，道路交通案件處
理辦法第26條，刑事訴訟法第412條，裁定如主文。
中    華    民    國    98    年    12    月    24    日
                          審判長法  官  何方興
                                法  官  王紋瑩
                                法  官  林德盛
以上正本證明與原本無異。
本件不得再抗告。
中    華    民    國    98    年    12    月    24    日
                                書記官  陳有信


司法院資訊處製作；財團法人民間司法改革基金會備份。
